【裁判字號】    98,交訴,68
【裁判日期】    980918
【裁判案由】    偽造文書等
【裁判全文】
臺灣臺北地方法院刑事判決              98年度交訴字第68號
公  訴  人  臺灣臺北地方法院檢察署檢察官
被      告  甲○○
上列被告因偽造文書等案件，經檢察官聲請逕以簡易判決處刑（
98年度偵字第6191號），本院認不宜逕以簡易判決處刑，改適用
通常程序審理，於準備程序進行中，被告就被訴事實為有罪之陳
述，經告知簡式審判程序之旨，並聽取檢察官及被告之意見後，
由本院合議庭裁定進行簡式審判程序，判決如下：
    主  文
甲○○服用酒類，不能安全駕駛動力交通工具而駕駛，科罰金新
臺幣拾萬元，如易服勞役，以新臺幣壹仟元折算壹日；又行使偽
造之私文書，足以生損害於公眾及他人，處有期徒刑月，如易
科罰金，以新臺幣壹仟元折算壹日，如附表所示偽造之「乙○○
」署押共拾貳枚沒收之。
    事  實
一、甲○○於民國98年2月12日23時至翌（13）日凌晨1時30分許
    ，在臺北市大安區市○○道○ 段36號「十二燒」餐廳內，飲
    用酒類飲料後，已不能安全駕駛動力交通工具，竟仍駕駛車
    號1111-LH 號自用小客車自上開地點出發，沿臺北市區道路
    行駛，嗣為警於同日凌晨1 時56分許，在臺北市○○區○○
    街70巷口攔檢查獲，並檢測其呼氣酒精濃度達每公升0.93毫
    克，詎甲○○為逃避刑責或遭處罰鍰，竟另行基於偽造署押
    及行使偽造私文書之犯意，於當場及同日前往臺北市政府警
    察局大安分局（下稱大安分局）敦化南路派出所應訊時，冒
    用其弟「乙○○」之名義應訊，並接續於如附表所示之文件
    資料上，偽造「乙○○」之署名及冒捺指紋，復將如附表編
    號10、11、12所示冒簽署名、捺印之文件資料交付承辦警員
    而行使之（其文書性質分別如附表編號10、11、12備考欄所
    示），足以生損害於司法偵查、審判之正確性及乙○○本人
    之權益，嗣甲○○因自覺不妥，乃主動於同年2 月14日17時
    許，前往大安分局敦化南路派出所向警員坦承上情，而自首
    接受裁判。
二、案經大安分局報告臺灣臺北地方法院檢察署檢察官偵查起訴
    。
    理  由
一、被告甲○○所犯為死刑、無期徒刑、最輕本刑3 年以上有期
    徒刑以外之罪，亦非高等法院管轄第一審之案件，於準備程
    序進行中，被告就被訴事實為有罪之陳述，經告知簡式審判
    程序之旨，並聽取檢察官及被告之意見後，由本院合議庭裁
    定進行簡式審判程序。又簡式審判程序之證據調查，依刑事
    訴訟法第273條之2規定，不受同法第159條第1項、第161 條
    之2、第161條之3、第163條之1及第164條至第170 條規定之
    限制，再被告對於卷內之各項證據亦不爭執證據能力，故卷
    內所列之各項證據，自得作為證據，先予敘明。
二、上開事實，業據被告於警詢、檢察官偵訊及本院審理時坦承
    無訛，並有下列證據在卷可按，足見被告之自白確與事實相
    符，本件事證明確，被告犯行洵堪認定，應依法論科：
  (一)證人乙○○、潘育晴於警詢時之陳述。
  (二)如附表所示之文件資料各1紙。
  (三)大安分局公共危險案件觀察測試紀錄表1紙。
  (四)大安分局受理各類案件記錄表1紙
  (五)證人潘育晴於98年2 月13日在大安分局偵查隊出具之領回單
    1紙。
三、核被告所為，係犯刑法第185條之3服用酒類不能安全駕駛動
    力交通工具而駕駛罪及同法第216條、第210條行使偽造之私
    文書罪。被告先後在如附表所示文件資料上，偽簽「乙○○
    」署名、冒捺指印，及偽造如附表編號10、11、12所示之私
    文書後持以行使之各個舉動，分別係基於單一之偽造署押及
    行使偽造之私文書犯意，於同一時、地接續為之，均為接續
    犯，各僅論以一罪。又被告於附表編號10、11、12所示之私
    文書上，偽簽「乙○○」之署名及冒捺指印，係偽造私文書
    之階段行為，又其偽造私文書之低度行為，應為行使偽造私
    文書之高度行為所吸收，均不另論罪。再被告所為行使偽造
    私文書、服用酒類不能安全駕駛動力交通工具而駕駛之犯行
    ，犯意各別，行為互殊，應予分論併罰。再被告犯罪後，主
    動於98年2 月14日17時許，前往大安分局敦化南路派出所向
    警表明於如附表所示之文件上冒用「乙○○」之名義簽名及
    按捺指印一情，業據被告陳述屬實，復有大安分局受理各類
    案件紀錄表1 紙在卷可稽，是被告就其所犯行使偽造私文書
    之部分，係對於未發覺之罪自首而接受裁判，應依刑法第62
    條前段之規定，減輕其刑。爰審酌被告未曾受有期徒刑以上
    行之宣告，有臺灣高等法院被告前案紀錄表1 紙附卷可參，
    其於飲酒後駕車為警攔檢查獲，為逃避刑責或遭處罰鍰，而
    另犯偽造文書罪，所為已影響司法正確及公正性，並生損害
    於乙○○之權益，惟被告業已坦承犯行，再參酌其生活狀況
    、智識程度等一切情狀，各量處如主文所示之刑，並分別諭
    知易科罰金及易服勞役之折算標準，以示懲儆。至如附表所
    示偽造之「乙○○」署名及冒捺之指印共計32枚，均依刑法
    第219條之規定宣告沒收之。
據上論斷，應依刑事訴訟法第452條、第273條之1第1 項、第299
條第1項前段，刑法第185條之3、第216條、第210條、第219 條、
第41條第1項前段、第42條第3項前段、第62條，判決如主文。
本案經檢察官郭昭吟到庭執行職務
中    華    民    國    98    年    9    月    18     日
                  刑事第十八庭  法  官  彭慶文
上正本證明與原本無異。
如不服本判決應於收受送達後10日內向本院提出上訴書狀，並應
敘述具體理由；其未敘述上訴理由者，應於上訴期間屆滿後20日
內向本院補提理由書（均須按他造當事人之人數附繕本）「切勿
逕送上級法院」。告訴人或被害人如對於本判決不服者，應具備
理由請求檢察官上訴，其上訴期間之計算係以檢察官收受判決正
本之日期為準。
                                書記官  陳怡君
中    華    民    國    98    年    9     月    18    日
附錄法條：
中華民國刑法第187條之3
（無正當理由使用放射線之處罰）
無正當理由使用放射線，致傷害人之身體或健康者，處3 年以上
10年以下有期徒刑。
因而致人於死者，處無期徒刑或10年以上有期徒刑；致重傷者，
處5 年以上有期徒刑。
第 1 項之未遂犯罰之。
中華民國刑法第210條
（偽造變造私文書罪）
偽造、變造私文書，足以生損害於公眾或他人者，處5 年以下有
期徒刑。
中華民國刑法第216條
（行使偽造變造或登載不實之文書罪）
行使第210條至第215條之文書者，依偽造、變造文書或登載不實
事項或使登載不實事項之規定處斷。
附表：
┌──┬────┬──────┬─────┬─────┐
│編號│文件名稱│偽造署押欄位│偽造之署押│備      考│
├──┼────┼──────┼─────┼─────┤
│ 1  │酒精測定│被測人      │「乙○○」│          │
│    │表（98年│            │署名1 枚、│          │
│    │度偵字第│            │捺印1 枚  │          │
│    │6191號卷│            │          │          │
│    │第37頁）│            │          │          │
├──┼────┼──────┼─────┼─────┤
│ 2  │生理平衡│受測者      │「乙○○」│          │
│    │檢測表（│            │署名1 枚、│          │
│    │同上卷第│            │捺印1 枚  │          │
│    │39頁）  │            │          │          │
├──┼────┼──────┼─────┼─────┤
│ 3  │逮捕告知│被通知人    │「乙○○」│          │
│    │本人通知│            │署名1 枚、│          │
│    │書（同上│            │捺印1 枚  │          │
│    │卷第22頁│            │          │          │
│    │）      │            │          │          │
├──┼────┼──────┼─────┼─────┤
│ 4  │逮捕告知│被通知人    │「乙○○」│          │
│    │親友通知│            │署名1 枚、│          │
│    │書（同上│            │捺印1 枚  │          │
│    │卷第23頁│            │          │          │
│    │）      │            │          │          │
├──┼────┼──────┼─────┼─────┤
│ 5  │逮捕人犯│被逮捕人    │「乙○○  │          │
│    │時間管制│            │署名1 枚、│          │
│    │表（同上│            │捺印1 枚  │          │
│    │卷第24頁│            │          │          │
│    │）      │            │          │          │
├──┼────┼──────┼─────┼─────┤
│ 6  │權利告知│被告知人    │「乙○○」│          │
│    │書（同上│            │署名1 枚、│          │
│    │卷第25頁│            │捺印1 枚  │          │
│    │）      │            │          │          │
├──┼────┼──────┼─────┼─────┤
│ 7  │98年2月1│被詢問人欄  │「乙○○」│          │
│    │3 日警詢│            │署名1 枚、│          │
│    │筆錄（同│            │捺印1 枚  │          │
│    │卷第14頁├──────┼─────┤          │
│    │至第16頁│同意夜間詢問│「乙○○」│          │
│    │）      │確認欄      │署名1 枚、│          │
│    │        │            │捺印1 枚  │          │
│    │        ├──────┼─────┤          │
│    │        │騎縫處      │「乙○○」│          │
│    │        │            │捺印9 枚  │          │
├──┼────┼──────┼─────┼─────┤
│ 8  │口卡片影│            │「乙○○」│          │
│    │本（同上│            │捺印1 枚  │          │
│    │1卷第18 │            │          │          │
│    │頁至第19│            │          │          │
│    │頁）    │            │          │          │
├──┼────┼──────┼─────┼─────┤
│ 9  │照片影本│            │「乙○○」│          │
│    │（同上卷│            │捺印1枚   │          │
│    │第20頁  │            │          │          │
├──┼────┼──────┼─────┼─────┤
│ 10 │夜間訊問│同意人簽章欄│「乙○○」│足以為表示│
│    │同意書（│            │署名1 枚、│同意警方進│
│    │同上卷第│            │捺印1 枚  │行夜間偵訊│
│    │26頁）  │            │          │用意之證明│
├──┼────┼──────┼─────┼─────┤
│ 11 │攔停酒測│受稽查人簽章│「乙○○」│足以為表示│
│    │稽查確認│欄          │署名1 枚、│確已飲酒欲│
│    │單（同上│            │捺印1 枚  │15分鐘以上│
│    │卷第36頁│            │          │，且無服用│
│    │）      │            │          │含酒精成分│
│    │        │            │          │之物品（蜂│
│    │        │            │          │膠、感冒糖│
│    │        │            │          │漿、漱口水│
│    │        │            │          │等）用意之│
│    │        │            │          │證明      │
├──┼────┼──────┼─────┼─────┤
│ 12 │臺北市政│收受通知聯者│「乙○○」│足以為表示│
│    │府警察局│簽章欄      │署名1枚   │已收受該舉│
│    │舉發違反│            │          │發單通知聯│
│    │道路交通│            │          │用意之證明│
│    │管理事件│            │          │          │
│    │通知單移│            │          │          │
│    │送聯（同│            │          │          │
│    │上卷第37│            │          │          │
│    │頁）    │            │          │          │
├──┼────┴──────┴─────┴─────┤
│總計│偽簽署名共11枚，冒捺指印共21枚，共計32枚      │
└──┴───────────────────────┘


司法院資訊處製作；財團法人民間司法改革基金會備份。
